【裁判字號】    95,訴,763
【裁判日期】    950417
【裁判案由】    毒品危害防制條例
【裁判全文】
臺灣臺中地方法院刑事判決               95年度訴字第763號
公  訴  人  台灣台中地方法院檢察署檢察官
被      告  甲○○
上列被告因違反毒品危害防制條例案件，經檢察官提起公訴（九
十五年度毒偵字第一一五四號），本院合議庭裁定改以簡式審判
程序審理後，判決如下：
    主  文
甲○○連續施用第一級毒品，累犯，處有期徒刑玖月；扣案之第
一級毒品海洛因壹包（毛重零點伍公克）沒收銷燬之；扣案之吸
食器壹組、研磨器壹具、磅秤壹臺均沒收。又施用第二級毒品，
累犯，處有期徒刑參月。應執行有期徒刑壹年，扣案之第一級毒
品海洛因壹包（毛重零點伍公克）沒收銷燬之；扣案之吸食器壹
組、研磨器壹具、磅秤壹臺均沒收。
    事  實
一、甲○○前於民國八十三年間因違反肅清煙毒條例、麻醉藥品
    管理條例案件，經本院分別判處有期徒刑三年五月、六月確
    定，經定執行刑為有期徒刑三年八月，於八十六年九月五日
    假釋出監，而上開假釋又因八十九年間違反毒品危害防制條
    例案件，經撤銷假釋，入監執行殘刑，甫於九十四年八月二
    十日執行完畢。另於八十九年間，因施用毒品案件，經本院
    裁定送勒戒處所觀察、勒戒後，認有繼續施用毒品傾向，另
    經本院以裁定令入戒治處所施以強制戒治，於九十年八月七
    日執行完畢而釋放，猶不知悔改，明知海洛因、甲基安非他
    命已分別列為毒品危害防制條例第二條第二項第一款、第二
    款所稱之第一級、第二級毒品，竟於強制戒治執行完畢釋放
    後之五年內，基於施用第一級毒品海洛因之概括犯意，自九
    十四年十月二十五日起至九十四年十二月二十日止，以海洛
    因滲入香煙吸食之方式，在臺中市○○街四二四號二樓之四
    住處等處，連續施用第一級毒品海洛因多次；另基於施用第
    二級毒品甲基安非他命之犯意，於九十四年十二月十六日，
    在上址住處，以將甲基安非他命置於吸食器內加熱燃燒產生
    燻煙，再吸食該燻煙之方式，施用甲基安非他命一次。嗣於
    九十四年十二月二十日十七時許，在上開住處為警查獲，並
    扣得第一級毒品海洛因一包（毛重○點五公克，空包裝因與
    毒品海洛因相結合而應視為毒品）、吸食器一組、研磨器一
    具、磅秤一台。
二、案經臺中市警察局第五分局報請臺灣臺中地方法院檢察署檢
    察官偵查起訴。
    理  由
一、訊據被告甲○○對於上揭連續施用第一級毒品海洛因及第二
    級毒品甲基安非他命一次等事實均坦承不諱，且被告為警查
    獲時所採集之尿液經送檢驗結果，呈甲基安非他命、嗎啡類
    藥物之陽性反應，此有中山醫學大學附設醫院檢驗科藥物檢
    測中心篩檢報告一份附卷可稽，此外復有扣案之海洛因一包
    （毛重○點五公克，空包裝因與毒品海洛因相結合而應視為
    毒品）、吸食器一組、研磨器一具、磅秤一台足資佐證，足
    認被告上開自白與事實相符。又被告前曾於八十九年間，因
    施用毒品案件，經本院裁定送勒戒處所觀察、勒戒後，認有
    繼續施用毒品傾向，另經本院以裁定令入戒治處所施以強制
    戒治，於九十年八月七日執行完畢而釋放，有臺灣高等法院
    被告前案紀錄表、在監在押全國紀錄表各一份在卷可稽，足
    認被告係於強制戒治執行完畢釋放後之五年內，再犯本件施
    用毒品之罪。本件事證明確，被告之犯行，洵堪認定。
二、查海洛因、甲基安非他命係屬毒品危害防制條例第二條第二
    項第一款、第二款所稱之第一級、第二級毒品。是核被告甲
    ○○所為，係犯毒品危害防制條例第十條第一項之施用第一
    級毒品罪及同條例第十條第二項之施用第二級毒品罪。又被
    告因施用第一、二級毒品而持有第一級毒品、持有第二級毒
    品之低度行為各應為施用第一級毒品、施用第二級毒品之高
    度行為所吸收，均不另論罪。被告先後多次施用第一級毒品
    之犯行，時間緊接，方法相同，觸犯構成要件相同之罪名，
    顯係基於概括之犯意反覆為之，為連續犯，應依刑法第五十
    六條之規定，以一罪論，並加重其刑。而被告所犯施用第一
    級毒品罪與施用第二級毒品罪二罪之間，犯意各別，行為互
    殊，應予分論併罰。被告前曾於八十三年間因違反肅清煙毒
    條例、麻醉藥品管理條例案件，經本院分別判處有期徒刑三
    年五月、六月確定，經定執行刑為有期徒刑三年八月，於八
    十六年九月五日假釋出監，而上開假釋又因八十九年間違反
    毒品危害防制條例案件，經撤銷假釋，入監執行殘刑，甫於
    九十四年八月二十日執行完畢，亦有臺灣臺中地方法院檢察
    署刑案資料查註紀錄表及臺灣高等法院被告前案紀錄表各一
    份附卷可參，其受有期徒刑之執行完畢，五年以內再犯有期
    徒刑以上之罪，為累犯，應依刑法第四十七條之規定，各就
    施用第一級毒品、施用第二級毒品罪遞加重或加重其刑。爰
    審酌被告素行不良，前因施用毒品犯行，經強制戒治後猶故
    態復萌，再施用毒品不輟，無視於毒品對於自身健康之戕害
    及國家對於杜絕毒品犯罪之禁令，惡性非輕，並考量本件被
    告施用毒品之時間及犯後坦承犯行，尚知悔悟，態度良好等
    一切情狀，各量處如主文所示之刑，並定其應執行之刑，以
    示懲儆。
三、末查，扣案之海洛因一包（毛重○點五公克，空包裝因與毒
    品海洛因相結合而應視為毒品），係屬毒品危害防制條例所
    稱之第一級毒品，不論屬於犯人與否，應依毒品危害防制條
    例第十八條第一項前段規定沒收銷燬之。又扣案之吸食器一
    組、研磨器一具、磅秤一台，係被告所有供施用毒品所用之
    物之事實，業據被告供承在卷，均應依刑法第三十八條第一
    項第二款宣告沒收。
據上論斷，應依刑事訴訟法第二百七十三條之一第一項、第二百
九十九條第一項前段，毒品危害防制條例第十條第一項、第二項
、第十八條第一項前段、第二十三條第二項，刑法第十一條、第
五十六條、第四十七條、第五十一條第五款、第三十八條第一項
第二款，判決如主文。
中    華    民    國    95    年    4     月    17    日
    臺灣臺中地方法院刑事第四庭  法  官  滕治平
以上正本證明與原本無異。
如不服本判決，應於收受送達後10日內向本院提出上訴書狀（應
附繕本）。
                                書記官  郭佳雯
中    華    民    國    95    年    4     月    17    日
附錄論罪科刑法條
毒品危害防制條例第十條
施用第一級毒品者，處六月以上五年以下有期徒刑。
施用第二級毒品者，處三年以下有期徒刑。


司法院資訊處製作；財團法人民間司法改革基金會備份。
